

CONTACT



thomas.denimal@gmail.com



06 98 70 96 51



64 rue thiers – 59300 Valenciennes



Thomas DENIMAL | LinkedIn



DataScience PortFolio

COMPETENCES



LANGUES

Anglais Courant

THOMAS DENIMAL

DATA SCIENTIST / ML ENGINEER

Convaincu que la Data Science doit être un moyen de traduire des insights issus des données en changements tangibles dans les process opérationnels, ma solide expérience est un atout dans la conduite des projets IA du laboratoire à la production.

EXPERIENCE

DATASCIENTIST

LYRECO - MARLY, FRANCE

Nov. 2019 - Present

Analyse de données et modélisation en lien avec la logistique groupe. Veille technologique.

Principales réalisations:

Développement de modèles de prévision de la demande client.
(Probabilistes et à valeur unique) – DEEPAR / LIGHTGBM

DATASCIENTIST

DECATHLON – CROIX, FRANCE

Juil. 2019 - Nov. 2019

Projet de prévision de la demande client à destination de la logistique groupe DECATHLON.

Principales réalisations:

- Mise en place d'un modèle de prévision probabiliste de la demande client en magasin basé sur la librairie GLUONTS.
- Modèle de type RNN basé sur DEEPAR (Amazon)
- Documentation méthodologique.
- Réunion de travail avec les équipes métiers logistique.
- Livraison du code opérationnel et industrialisable sous Github

ETUDIANT

Sept. 2018 - Nov. 2019

TELECOM PARIS – PARIS XIII, FRANCE

Mastère spécialisé Big Data : Gestion et analyse des données massives.

Principales réalisations:

- Cours et projets pratiques en Machine Learning, Deep Learning et traitement du langage naturel.
- Challenge Computer Vision / Reconnaissance faciale, utilisation du modèle Xception
- Challenge Machine Learning Classification, implémentation sous XGBoost https://archive.ics.uci.edu/ml/machine-learning-databases/covtype/covtype.info

DBA

Oct. 2010 - Sep. 2018

LYRECO - MARLY, FRANCE

Administration des bases de données de production

Principales réalisations:

- Implémentation et administration de bases de données
 - o ORACLE sous OS Linux Mainframe Exadata
 - o PostgreSQL
 - o MongoDB
- Tuning performance et expertise technique SQL
- Projets de migration et montée de version SGBD
- Documentation technique.
- Supervision des consultants externes.
- Astreinte.

DBA

Jan. 2008 - Sep. 2010

AUCHAN (AJILON) – VILLENEUVE D'ASCQ, FRANCE

Administration des bases de données de production

Principales réalisations:

- Implémentation et administration de bases de données
 - ORACLE sous OS UNIX Mainframe IBM
- Tuning performance et expertise technique SQL
- Projets de migration et montée de version SGBD
- Documentation technique.
- Astreinte.

FORMATION

MASTERE SPECIALISE

2018 - 2019

TELECOM PARIS

Mastère spécialisé – Big Data : Gestion et analyse des données massives. https://www.telecom-paris.fr/fr/masteres-specialises/tous-les-ms/big-data

MASTER INFORMATIQUE

2003 - 2005

UNIVERSITE DE LILLE

Master TIIR (Technologies pour les Infrastructures de l'Internet et de sa Robustesse)

LICENCE INFORMATIQUE

2000 - 2003